# 求助陈版：关于出租车队的合并问题

提问人：ttzr 时间：2020-07-19 15:44:21
陈版您好：现有国资企业所属出租车队的有关问题
1 、出租车队A前身系国有企业B的全资子公司，根据政府要求对出租车行业进行整改，出租车队与其他出租车公司经历规模合并，形成出租车公司C，现B对C的股权占比不超过10% ，不对C造成重大影响，按法律形式和会计准则应划分为可供出售金融资产
2 、但B公司现要求对出租车队A进行合并理由如下：B公司拥有对出租车队A的绝对控制权，以及车辆资产的绝对所有权包括资产的购买、收益和处置权，享有车队独立经营和独立财务核算权，每期利润也是直接划分到A公司，并不经由C公司利润分配
请问陈版主这种情况应划分为可供出售金融资产还是在合并分为内核算

回答人：chenyiwei
这种情况要看该车队是否构成《企业会计准则第 33 号——合并财务报表（ 2014 年修订）》第二十条所指的“单独主体”，其核心要点是确保其资产、负债与C公司其他组成部分之间的完全风险隔离。实务中一般是很难做到的，因为车队并非法人，不具有法律认可的独立财产权。因此A仅合并该车队的可能性不大。